【裁判字號】    92,台上,6602
【裁判日期】    921127
【裁判案由】    違反毒品危害防制條例等
【裁判全文】
最高法院刑事判決                              九十二年度台上字第六六○二號
    上  訴  人  甲○○
                        （另案在台灣屏東戒治所執行中）
右上訴人因違反毒品危害防制條例等罪案件，不服台灣高等法院高雄分院中華民國九
十二年九月九日第二審判決（九十二年度上訴字第一二三二號，起訴案號：台灣高雄
地方法院檢察署九十一年度偵緝字第一五八三號），提起上訴，本院判決如左：
    主  文
原判決關於轉讓第二級毒品部分撤銷，發回台灣高等法院高雄分院。
其他上訴駁回。
    理  由
一、發回部分：
本件原判決認定上訴人甲○○基於轉讓第二級毒品安非他命之概括犯意，於民國九十
年三月中旬，在高雄縣仁武鄉灣內村仁忠三十號其住處內，無償提供重量不詳之第二
級毒品安非他命予吳霖昆施用二次；復於同年五月中旬，在其住處內無償提供重量不
詳之安非他命予許家銘施用二次等情。因而撤銷第一審關於轉讓第二級毒品部分之判
決，改判仍論處上訴人連續轉讓第二級毒品（累犯）罪刑。固非無見。
惟查原判決僅憑吳霖昆、許家銘在偵查中之供述，為不利於上訴人之認定；經核吳霖
昆就檢察官所訊：「林某（上訴人）未共同犯案（指共同行竊），你為何對他那麼善
待？」答稱：「我施用的毒品都是向他拿的（有二年時間了）。」復稱：「八十七年
起到九十年認識甲○○，他都交給我吸用，不收費用，有一、二次都在仁武鄉林某家
中拿取的。」檢察官又問：「你確實向林某拿過安非他命？」則稱：「不清楚，依我
知道許家銘有向林某拿過四次……」等語（見九十一年度偵緝字第一五八三號偵查卷
第四十四頁反面至第四十五頁反面），所供尚嫌空泛，且前後不盡一致。而許家銘對
於檢察官訊問：「林某未同去作案，為何你作案東西還要給他？」乙節，供稱：「朋
友交情，之前我有向他拿過二次安非他命。」「九十一年六月份在甲○○家中拿取的
。」等語（見同上卷第五十四頁正、反面），與吳霖昆之供述亦有不符，均有瑕疵存
在。原判決泛謂「被告無償提供安非他命予許家銘、吳霖昆二人施用之事實，業據證
人許家銘及吳霖昆二人於偵查中供述甚詳」一語（見原判決第二面第十八行至第十九
行），而未詳敘如何斟酌取捨而得心證之理由，難謂無判決不載理由之違誤。又上訴
人一再否認上開犯行，辯稱：「我沒有在九十年三、四月間提供毒品給吳霖昆共二次
，我也沒有在九十一年六月間，給許家銘二次，那時我在監執行……」等語（見原審
卷第三十七頁），實情如何？究竟有何證據足以擔保吳霖昆、許家銘在偵查中之供述
為真實？仍應查明釐清，始足為判決之基礎。上訴意旨指摘原判決關於轉讓第二級毒
品部分違背法令，尚非全無理由，應認此部分之原判決有撤銷發回更審之原因。
二、駁回部分：
查刑事訴訟法第三百七十六條所列各罪之案件，經第二審判決者，不得上訴於第三審
法院，法有明文。原判決關於上訴人收受贓物部分，係依刑法第三百四十九條第一項
論處罪刑，乃最重本刑為三年以下有期徒刑之罪，核屬刑事訴訟法第三百七十六條第
一款所列之案件，既經第二審判決，自不得上訴於第三審法院。上訴人猶提起上訴（
未敘明祇對一部判決提起上訴，依法視為全部上訴），即非合法，應予駁回。
據上論結，應依刑事訴訟法第三百九十七條、第四百零一條、第三百九十五條前段，
判決如主文。
中      華      民      國    九十二    年     十一     月    二十七    日
                              最高法院刑事第四庭
                                  審判長法官  紀  俊  乾
                                        法官  黃  正  興
                                        法官  劉  介  民
                                        法官  陳  東  誥
                                        法官  魏  新  和
      右正本證明與原本無異
                                              書  記  官
中      華      民      國    九十二    年     十二     月      一      日
                                                                       Ｋ


司法院資訊處製作；財團法人民間司法改革基金會備份。
